ANTOINE LÉON

DÉVELOPPEUR WEB/REACT



(0)

0667089907

antoineleon18000@gmail.com

Île-de-France

Développeur web passionné avec 4 ans d'expérience dans le développement front-end et full-stack. Spécialisé en React, j'ai travaillé sur des projets variés, allant de la refonte de sites de location de voitures à la création de plateformes e-commerce B2B. Motivé et capable d'apprendre rapidement, je suis compétent en méthodologies agiles, et en résolution de problèmes complexes. Actuellement basé en Île-de-France, je suis ouvert aux opportunités de déménagement pour rejoindre une équipe dynamique et contribuer à des projets innovants.

COMPÉTENCES

LANGAGES ET TECHNOLOGIES:

React, NextJS, HTML/CSS, JavaScript, Typescript, NodeJs, Redux, Sass, ES6, MUI, Contentful, Gitlab, Github, Azure, Mongo, Express.

OUTILS:

Figma, Sketchfab, Jira, STRIPE, Git.

MÉTHODOLOGIES:

Agile, SEO, Communication, Esprit d'équipe, Correction de problème, Autonomie, Adaptabilité.

LANGUES:

Français, Anglais.

REACT					
HTML/CSS					
NEXT					•
NODE		•	•	•	•
GIT					
TYPESCRIPT					
REDUX	•	•	•		
HEADLESS CMS					
PHP				•	



EXPÉRIENCES PROFESSIONNELLES

05/2023 - 11/2023

Développeur Front React

IbisDev est une usine logicielle qui m'a permis de travailler sur plusieurs projets anglophones:

- CIFI : Une entité financière non bancaire basée au Panama. Projet avec une équipe d'une dizaine de personnes suivant la méthodologie agile, utilisant NextJS et
- CarryMe : Mise à jour visuel et fonctionnel avec l'initialisation de méthode de paiement et l'intégration de STRIPE. Développement en solo sur le front, accompagné d'un Product Manager, d'un chef de projet et d'un graphiste.
- Private Label London : Développement d'un configurateur de montre 3D en partenariat avec Rolex. Utilisation de React avec SketchFab, en collaboration avec un chef de projet, un responsable technique, un graphiste et un designer 3D.

Compétences:

- React, NextJS, Typescript, Redux, Sass, ES6, MUI
- Figma, Sketchfab, Jira, STRIPE, Gitlab

01/2021 - 07/2022

Développeur Front React

IbisDev

En tant que développeur React j'ai fait partie de l'équipe front pour un projet d'une usine à site de refonte des sites de location de voiture pour plusieurs marques. Au sein d'une équipe de 10 personnes avec un PO et une équipe métier avec un designer basé en Martinique.

Réalisations:

- Développement usine à site monorepo pour différentes marques avec plusieurs maquettes
- Coordination de projet avec les équipes métiers
- Gestion des composants UI avec Contentful
- Mise en place de l'environnement Analytics avec Tag Manager
- Respect des performance web avec Lighthouse
- Gestion et suivi des anomalies sur les différents site
- Réalisation des Reportings quotidiens et communication d'état d'avancement de
- Review des merges request de l'équipe mutuellement

Compétences:

- React, NextJS, Typescript, Redux, Sass, ES6, MUI
- Contentful, Gitlab

ANTOINE LÉON

DÉVELOPPEUR WEB/REACT



0667089907

0

antoineleon18000@gmail.com

Île-de-France

DIPLÔMES

2018 - 2020 EPITECH - PARIS

Webacademie by Epitech - Développeur Web

RÉFÉRENCES

Jerome Couchy Développer full stack 06 95 51 67 16 - linkedin.com/in/jeromweb/

Nicola LE COZ CTO
06 80 7418 04 - linkedin.com/in/nicolaslecoz/



EXPÉRIENCES PROFESSIONNELLES

10/2020 - 01/2021 Développeur Front React

Djust

Un ancien de Mirakl crée sa start-up d'e-commerce B2B type Amazon Business. J'ai rejoint pour commencer à développer la platform côté front dans une petite équipe de 5 personne au total avec le CEO

<u>Réalisations:</u>

- Coordination de projet avec les équipes métiers
- Mise en place de l'environnement côté front
- Analyse des exigences et des spécifications fonctionnelles.
- Réalisation des demandes client via les appels d'offre
- Gestion et suivi des anomalies.
- Réalisation des Reportings quotidiens et communication d'état d'avancement de mes tâches

Compétences:

- React, Redux, Sass, ES6, MUI
- Github

05/2019 - 03/2020 Développeur Full Stack

Bob dépannage

Automatisation de Bob! Dépannage sous forme d'une GMAO nommé Bob Desk avec un Lead en appuis.

Année en alternance.

<u>Réalisations:</u>

- Réalisation des demandes du Lead
- Gestion et suivi des anomalies
- Discussion avec l'équipe commercial

Compétences:

- React, MUI, ES6, SASS, Redux
- Node, Mongo, Express
- Azure